---
title: "Estructuras de datos en R"
editor: source
---

## Diapositivas

::: {.embed}
<iframe src="https://docs.google.com/presentation/d/e/2PACX-1vRhgqTRPhqIinA-G8LdZje4RSl3jpL9xDoQYjfFYD3kNyeCuIHAlb_gjyRUs6gZoQ/pubembed?start=true&loop=true&delayms=60000" frameborder="0" width="640" height="389" allowfullscreen="true" mozallowfullscreen="true" webkitallowfullscreen="true"></iframe>
::::


## Actividad

1. Crear tu primer vector

Crea un vector llamado `casos_dengue` con los siguientes valores, que representan el número de casos por semana:


15, 22, 18, 35, 20

2. Accede a los elementos del vector construido previamente

- Muestra el tercer valor del vector casos_dengue.

- Suma los dos primeros elementos

3. **Aplicar funciones básicas**: Utiliza funciones matemáticas para calcular:

- La media (`mean`) de los casos de dengue 

- El total de casos de dengue (`sum`)

- El valor máximo (max) y mínimo (`min`)

4. **Crear un Data Frame**: crea los siguientes vectores y usa los vectores anteriores para construir un data frame llamado datos:

edad = 25, 34, 54, 65
sexo = F, M, F, M

5. **Explorar el data frame**:
- Muestra el data frame completo.

- Accede a la columna edad.

- Obtén la edad de la segunda persona.

6. Se registraron los siguientes casos de influenza en cinco semanas consecutivas:

```{r}
casos_influenza <- c(12, 18, 24, 22, 15)
```

- Calcula el total de casos.

- ¿Cuál fue el promedio semanal?

- ¿Hubo alguna semana con más de 20 casos? Usa un operador lógico.

7. Calcula:

- El valor máximo y mínimo.

- La diferencia entre el valor máximo y el mínimo (rango).

- La desviación estándar de los casos.

8. Imagina que quieres calcular la tasa de incidencia por cada 10.000 habitantes. Los casos y poblaciones son:

```{r}
casos <- c(56, 23, 87)
poblacion <- c(25000, 15000, 40000)
```

- Calcula la tasa por 10.000 habitantes para cada zona.

- ¿Alguna zona superó los 30 casos por 10.000?

9. Discute con tus compañeros:

¿Qué tipo de análisis podrías automatizar en vigilancia con estas herramientas?

¿Qué funciones usarías para revisar la consistencia de los datos antes de analizarlos?
